【裁判字號】    99,撤緩,63
【裁判日期】    991209
【裁判案由】    聲請撤銷緩刑
【裁判全文】
臺灣苗栗地方法院刑事裁定              99年度撤緩字第63號
聲  請  人  臺灣苗栗地方法院檢察署檢察官
受  刑  人  周恩霆
上列聲請人因受刑人犯偽造有價證券案件（本院97年度訴字第83
0 號），聲請撤銷緩刑之宣告（99年度執聲字第762 號），本院
裁定如下：
    主  文
周恩霆之緩刑宣告撤銷。
    理  由
一、聲請意旨略以：受刑人周恩霆因犯偽造有價證券案件，經本
    院以97年度訴字第830 號刑事判決（偵查案號：臺灣苗栗地
    方法院檢察署97年度偵字第2238號）判處有期徒刑1 年8 月
    ，緩刑3 年，於98年4 月9 日確定在案；乃於緩刑期內即99
    年3 月13日更犯施用第二級毒品甲基安非他命罪，經臺灣新
    竹地方法院於99年6 月7 日以99年度竹北簡字第186 號刑事
    簡易判決判處有期徒刑3 月，於99年7 月19日確定；復於緩
    刑期內即99年3 月11日再犯施用第二級毒品安非他命罪，經
    本院於99年10月27日以99年度易字第634 號判決判處有期徒
    刑3 月，於99年10月27日確定，足認原宣告之緩刑難收其預
    期效果，而有執行刑罰之必要；核該受刑人所為，已合於刑
    法第75條之1 第1 項第2 款所定撤銷緩刑宣告之原因，爰依
    刑事訴訟法第476 條之規定，聲請撤銷其緩刑之宣告等語。
二、按緩刑之宣告應撤銷者，由受刑人所在地或其最後住所地之
    地方法院檢察官聲請該法院裁定之，刑事訴訟法第476 條規
    定甚明。次按受緩刑之宣告，於緩刑期內因故意犯他罪，而
    在緩刑期內受6 月以下有期徒刑、拘役或罰金之宣告確定，
    足認原宣告之緩刑難收其預期效果，而有執行刑罰之必要者
    ，得撤銷其宣告；前開撤銷之聲請，於判決確定後6 月以內
    為之，刑法第75條第2 項、第75條之1 第1 項第2 款及第2
    項分別定有明文。而緩刑宣告是否得撤銷，除須符合刑法第
    75條之1 第1 項各款之要件外，本條項並採裁量撤銷主義，
    賦予法院撤銷與否之權限，特於第1 項規定實質要件為「足
    認原宣告之緩刑難收其預期效果，而有執行刑罰之必要」，
    供作審認之標準。亦即於上揭「得」撤銷緩刑之情形，法官
    應依職權本於合目的性之裁量，妥適審酌被告所犯前後數罪
    間，關於法益侵害之性質、再犯之原因、違反法規範之情節
    是否重大、被告主觀犯意所顯現之惡性及其反社會性等情，
    是否已使前案原為促使惡性輕微之被告或偶發犯、初犯改過
    自新而宣告之緩刑，已難收其預期之效果，而確有執行刑罰
    之必要。
三、查臺灣新竹地方法院99年度竹北簡字第186 號刑事簡易判決
    及本院99年度易字第634 號刑事判決係分別於99年7 月19日
    及99年10月27日確定，此有上開判決書之正本及臺灣高等法
    院被告前案紀錄表在卷可稽，而聲請人係於99年12月6 日向
    本院提出本件聲請，亦有卷附聲請書上本院收文章戳可憑。
    又受刑人於聲請人為本件聲請時之住所地在苗栗縣竹南鎮○
    ○里○ 鄰○○路○段196 巷12號，復有其個人基本資料查詢
    結果1 紙附卷可參，是本院就上開撤銷緩刑之聲請，自得加
    以審究，先予敘明。
四、經查：
（一）受刑人周恩霆前因犯偽造有價證券案件（下稱前案），經
      本院以97年度訴字第830 號刑事判決（偵查案號：臺灣苗
      栗地方法院檢察署97年偵字第2238號）判處有期徒刑1 年
      8 月，緩刑3 年，並向公庫支付新臺幣6 萬元，於98年4
      月9 日確定在案；乃於緩刑期內即99年3 月13日更犯施用
      第二級毒品甲基安非他命罪，經臺灣新竹地方法院於99年
      6 月7 日以99年度竹北簡字第186 號刑事簡易判決判處有
      期徒刑3 月，如易科罰金，以新臺幣1 千元折算1 日，於
      99年7 月19日確定；又於緩刑期內即99年3 月11日再犯施
      用第二級毒品安非他命罪，經本院於99年10月27日以99年
      度易字第634 號判決判處有期徒刑3 月，如易科罰金，以
      新臺幣1 千元折算1 日，於99年10月27日確定等情，有上
      開判決書及臺灣高等法院被告前案紀錄表各1 份在卷足佐
      ，是受刑人有於緩刑期內故意犯他罪，而在緩刑期內受6
      月以下有期徒刑之宣告確定乙節，堪予認定。
（二）本院審酌受刑人於前案宣告之緩刑期間內，未能心生警惕
      ，謹言慎行，無視有被撤銷緩刑宣告之可能，先於99年3
      月11日更犯施用第二級毒品甲基安非他命罪，經臺灣新竹
      地方法院於99年6 月7 日以99年度竹北簡字第186 號刑事
      簡易判決判處有期徒刑3 月，復於99年3 月11日再犯施用
      第二級毒品安非他命罪，經本院於99年10月27日以99年度
      易字第634 號刑事判決判處有期徒刑3 月。核受刑人於緩
      刑期間另犯二次違反毒品危害防制條例案件，顯然對觸犯
      刑事法律並非單一偶犯，且屢犯罪質相同之施用第二級毒
      品罪，可徵受刑人法治觀念薄弱，自身反省能力不足，並
      未珍惜緩刑之機會而有悔悟之心。另參酌受刑人於犯該後
      兩案前之98年間（仍在前案緩刑期內），已因施用毒品經
      本院裁定令入勒戒處所觀察勒戒，未料受刑人仍無法戒除
      毒癮，未謹慎自持而漠視法令一再施用毒品，足見前案以
      受刑人「經此偵審程序後，當知所警惕，信無再犯之虞」
      而予以宣告之緩刑已難收其預期效果，而有執行刑罰之必
      要。故本件與刑法第75條之1 第1 項第2 款之規定相符，
      聲請人之聲請核屬允當，應予准許，爰裁定撤銷受刑人緩
      刑之宣告。
五、據上論斷，應依刑事訴訟法第476 條，裁定如主文。
中    華    民    國    99    年    12    月    9     日
                 刑事第一庭  法  官   周靜妮
以上正本與原本無異。
如不服本裁定應於送達後5 日內向本院提出抗告狀。
                             書記官   巫  穎
中    華    民    國    99    年    12    月    9     日

司法院資訊處製作；財團法人民間司法改革基金會備份。
